【裁判字號】    98,訴,1453
【裁判日期】    981105
【裁判案由】    教師升等
【裁判全文】
臺北高等行政法院判決
                                    98年度訴字第1453號
                                    98年10月22日辯論終結
原      告  甲○○
被      告  教育部
代  表  人  乙○○（部長）
訴訟代理人  丁○○
            戊○○
            丙○○
上列當事人間教師升等事件，原告不服教育部中央教師申訴評議
委員會中華民國98年7月1日台申字第0980111869號申訴評議書，
提起行政訴訟。本院判決如下：
    主  文
原告之訴駁回。
訴訟費用由原告負擔。
    事實及理由
一、程序事項：
    本件被告之代表人原為鄭瑞城，於訴訟進行中變更為乙○○
    ，業據乙○○提出聲明承受訴訟狀聲明承受訴訟，本院核無
    不合，應予准許。
二、事實概要：
    緣原告係國立臺北商業技術學院（下稱臺北商技學院）專任
    副教授，以專門著作送審教授資格，經該校各級教師評審委
    員會審查通過，該校以96年6月28日北商技人字第096000552
    2號函檢陳相關資料，報請被告複審。案經被告送請學者、
    專家3位評審，審查結果2位審定不及格（本案因任教學校採
    計教學服務成績，其著作審定及格分數為65分），而未獲通
    過。被告乃以97年3月7日台學審字第0970034984號函請臺北
    商技學院轉知原告，其未通過教授資格審查。原告不服，於
    97年4月25日除向被告所屬之中央教師申訴評議委員會（下
    稱申評會）提起申訴外，同時另行向行政院訴願審議委員會
    （下稱訴願會）提起訴願，申評會遂依教師申訴評議委員會
    組織及評議準則（下稱評議準則）第16條第1項及第2項之規
    定決議停止評議，並由被告以97年6月17日台申字第0970114
    444號書函通知原告停止評議，俟停止原因消滅後，經原告
    書面請求時，繼續評議。嗣行政院以98年3月5日院臺訴字第
    0980082970號決定駁回訴願後，原告於98年4月24日書具申
    訴書提起再申訴，經申評會依評議準則第16條第3項之規定
    決議停止評議，並由被告以98年4月27日台申字第098006991
    7號書函答覆原告略以：原告不服上開訴願決定，依訴願法
    第90條之規定，可於法定期間內提起行政訴訟；復因本案與
    上開訴願案係屬同一原因事實，而就先前之申訴案，被告曾
    以書函通知原告停止評議，是以，本案於行政爭訟程序尚未
    終結前，申評會仍依評議準則第16條第3項之規定決議停止
    評議，惟依同法條第2項之規定，原告仍可於本案停止評議
    之原因消滅後，以書面請求申評會繼續評議。原告於98年5
    月8日書面請求申評會繼續評議，經申評會以98年7月1日台
    申字第0980111869號評議決定駁回申訴。原告不服，乃提起
    本件行政訴訟。
三、原告主張略以：
(一)、臺北商技學院高分審查通過原告教授升等案，該校報請被告
    複審。嗣經審查人指出：原告本次送審代表著作與前次在國
    立中正大學（下稱中正大學）申請教師升等送審代表著作雷
    同，則原告送審之代表著作是否符合專科以上學校教師資格
    審定辦法（下稱審定辦法）第14條之規定等情，被告遂以96
    年10月3日（按，原告歷次書狀誤載為96年6月28日）台學審
    字第0960147554號函請該校轉知原告儘速釐清說明。經原告
    書面說明，被告仍以97年3月7日台學審字第0970034984號函
    通知原告駁回本申請案，且塗掉審查分數，將未通過之兩份
    審查意見表寄給原告，而藉口「應予保密，以維持評審之公
    平性」等詞，扣留另一份評分為73分之審查意見表，未寄給
    原告，傷害原告甚深。原告不服，向行政院訴願會提起訴願
    ，同時另行向申評會提起申訴。嗣申評會告知原告申訴案停
    止評議，俟訴願案終結後，繼續評議。而行政院訴願會則要
    求原告提出所指應自行迴避之審查人姓名名單，經原告向臺
    灣嘉義地方法院申請閱覽該院受理之因前次中正大學教師升
    等案衍生之國家賠償案卷，始取得審查人之姓名名單，並確
    定其中1位審查人與本次臺北商技學院教師升等案之審查人
    重複。前次中正大學教師升等案之審查人主觀上既已認定雷
    同、類同，則前後兩次審查係同一事件，依行政程序法第32
    條第4款之規定，審查人應自行迴避本次臺北商技學院教師
    升等案，詎審查人應迴避而不迴避，當然違法。又被告既判
    定前後兩次著作不同，卻又不依法要求審查人迴避，且於駁
    回本案之原處分中告知審查意見依舊是原告「此次送審論文
    在內容與形式上，實與上次在他校（中正大學）送審之論文
    頗多雷同」。卻又於所有送交本院之文件中堅稱被告及行政
    院皆判定前後兩次著作不同。此種混亂，傷害原告甚深。且
    前次中正大學教師升等案，於96年間仍在訴訟進行中，依行
    政程序法第33條第1項第2款之規定，審查人理當迴避本次臺
    北商技學院教師升等案，以示公允。被告及行政院先拒絕原
    告要求前次中正大學教師升等案審查人迴避，反而要求原告
    提出審查人姓名名單，又言審查人姓名名單皆為保密，原告
    自無法提出審查人姓名名單，迨原告提出審查人姓名名單，
    確定審查人重複，又以事隔數年，案件不同，任令仍在訴訟
    進行中之前次中正大學教師升等案審查人審查本次臺北商技
    學院教師升等案，致原告無法依行政程序法第33條第1項第2
    款之規定聲請迴避，而應迴避之審查人既未依同法條第2項
    之規定，提出意見書，且未依同法條第4項之規定，在被告
    就本次臺北商技學院教師升等案為准許或駁回之決定前，停
    止行政程序，而被告亦置若罔聞，足見本審查案有明顯重大
    瑕疵，依行政程序法第111條第7款之規定，核屬無效。
(二)、行政院訴願會於98年3月5日決定駁回訴願，並於訴願決定書
    附記，如不服該決定，得於決定書送達之次日起2個月內向
    本院提起行政訴訟。原告於98年3月9日知悉，於同年4月間
    向申評會陳情，申評會書面告知原告將繼續受理本案，惟需
    待2個月提起行政訴訟之法定救濟期間經過後，始繼續審理
    本案。原告多次與申評會之行政人員電話聯絡，於98年5月8
    日再次行文要求繼續審查本案，申評會之行政人員電話告知
    原告此為舊案，申評會為獨立機構，非行政院下屬，會繼續
    審查本案。原告一再要求申評會儘速在2個月期限內審查本
    案，俾申評會因故不受理本案，原告得在2個月期限內向行
    政法院尋求救濟。詎申評會認為其係行政院下屬，無法審議
    本案，本案已逾行政爭訟之救濟期間，而於98年6月29日略
    以：原告不服被告（學審會）就其送審升等教授案為不通過
    之行政處分，所提訴願既經行政院訴願會以無理由駁回，又
    原告已逾行政爭訟之救濟期間迄未提出行政訴訟，本件行政
    院訴願會之訴願決定因而確定，就其事件依法有拘束各關係
    機關之效力（訴願法第95條參照）等由，決定駁回申訴。申
    評會之行政人員身為公務員，當熟知法規，保護教師權益，
    且其發出確認審理本案公文亦經被告上級長官核發，此等忽
    而為獨立機構，忽而為行政院下屬，無法實質審查，傷害原
    告權益甚深，顯然違背行政程序法第8 條之規定及司法院釋
    字第525 號、第529 號解釋意旨，該申訴評議決定應予撤銷
    。嗣申評會之行政人員於98年7 、8 月間在電話中承認原告
    所行乃依其指示，惟申評會為合議制，其無法預料此等決議
    結果，對原告權益確有損害。
(三)、重要國家考試為避免審查偏頗，損及人民權益，皆採均分制
    ，是本案應採外審2位評分平均數達65分即為通過，以求公
    允，保障權益。本案以73＋61或73＋58除以2，一為67分，
    一為65.5分，外審2位評分平均數皆達65分，學審會計算外
    審2位評分平均數為64分，顯然有誤。被告既已規定65分為
    及格分，就不應塗掉審查分數，不讓原告知曉，並拒絕告知
    評分標準。被告確含糊其事，漫無標準，傷害教師權益甚深
    。
(四)、本次臺北商技學院著作審查除教育部1位外審推薦升等意見
    ，臺北商技學院校外審查4位審查皆高分推薦升等，並加上
    史丹佛大學、柏林大學、北京大學教師推薦（行政院98年3
    月5日院臺訴字第0980082970號決定書第2頁第7行至第12行
    ），十餘位學者專家意見足以符合司法院釋字第462號解釋
    意旨，推翻被告涉及前次中正大學教師升等案審查人之意見
    。
(五)、綜上所述，原處分顯非適法，爰請撤銷申訴評議決定及原處
    分。
四、被告則略以：
(一)、本案係被告學術審議委員會（下稱學審會）對於原告申請升
    等教授案為不通過之行政處分，受評審之教師對此決定不服
    者，依教師法第33條規定，得向申評會提起教師申訴，亦得
    向行政院訴願會提起訴願，以為救濟；受評審之教師於依教
    師法或訴願法等用盡行政救濟途徑後，仍有不服者，自得依
    法提起行政訴訟，以符憲法保障人民訴訟權之意旨。惟為避
    免當事人對同一事件同時提起訴願及申訴，而有造成決定歧
    異之虞，故評議準則第16條乃有暫時停止評議之設計。
(二)、原告不服學審會就其送審升等教授案為不通過之行政處分，
    所提訴願既經行政院訴願會以無理由駁回，又原告已逾行政
    爭訟之救濟期間迄未提出行政訴訟，本件行政院訴願會之訴
    願決定因而確定，就其事件依法有拘束各關係機關之效力（
    訴願法第95條參照）。申評會向來依法評議，於繼續評議時
    ，當然須受上開確定訴願決定之拘束。原告對本件同一原因
    事實，於訴願失利後，要難謂有藉教師申訴管道而期盼被告
    持與行政院訴願會對本件確定訴願決定不同結果之論斷空間
    。因此，本件教師申訴縱然於停止評議原因消滅後依法繼續
    評議，僅代表被告依法得「受理」本件申訴案之重行評議，
    不代表必然可得到救濟，自無原告所稱違反信賴利益保護一
    事，否則申訴制度將有失其公平正義原則。是以，被告經審
    議後仍應假前揭訴願決定及相關法令之規定，為駁回之評議
    決定，方符法制。
(三)、有關原告不服學審會就其送審升等教授案為不通過之行政處
    分，依被告公告升等教授之審查基準，須達到在該學術領域
    內有獨特及持續性著作並有重要具體貢獻之標準，依審查人
    專業審查意見，尚未達教授資格應有之學術標準，參諸司法
    院釋字第462號解釋意旨，除能提出具有專業學術依據之具
    體理由，動搖該專業審查之可信度與正確性，否則即應尊重
    其判斷。
(四)、原告稱被告審查其著作不予通過之審查人之一，曾參與其93
    年間任教中正大學之升等著作審查，該審查人顯然偏頗不全
    ，應迴避審查等云，惟查原告93年間任教中正大學期間提出
    之升等案迄今已逾4年，兩次送審代表著作不同，應為不同
    之著作審查案件，既非屬同一事件，要無行政程序法第32條
    第4款應自行迴避規定之適用，原告復未於學校報送被告複
    審時，提出著作、作品審查迴避參考名單，自難謂被告之審
    查程序有何違誤。
(五)、依教育人員任用條例第14條第4項規定：「大學、獨立學院
    及專科學校教師之聘任、升等均應辦理資格審查…。」教師
    法第9條第1項規定：「專科以上學校教師資格之審定分初審
    及複審二階段，分別由學校及教育部行之。教師經初審合格
    ，由學校報請教育部複審，複審合格者發給教師證書。」同
    法第10條規定：「專科以上學校教師資格審定辦法由教育部
    定之。」依送審當時審定辦法第27條規定：「以專門著作或
    技術報告送審者，本部1次送3位學者專家審查；以作品、成
    就證明送審者，本部1次送4位學者專家審查。審查人不得低
    階高審。」另依審定辦法第25條、第27條至第29條規定略以
    ：(1)著作審定判定標準：以70分為及格標準，未達70分為不
    及格；送審人任教之學校採計教學服務成績者，學校教學服
    務成績占總成績之比率為20%至30%，著作成績占總成績之比
    率為70%至80%，依據前述最低及格分數70分及學校所報教學
    服務成績及比例，分別換算送審人研究成績底線分數，但及
    格底線分數低於65分，則以65分做為及格之底線。(2)著作依
    所屬學術領域歸類後，由被告聘請分科簽審顧問推薦審查人
    選後，依循行政程序簽請核定。(3)教師以著作送審，1次送3
    位審查委員審查，審查結果2位審查人給予及格則為通過，2
    位審查人給予不及格則為不通過。學審會辦理有關專科以上
    學校教師升等之資格審查，悉依上揭規定程序辦理，並完全
    尊重學術專業之審查決定。
(六)、原告於93年任教中正大學期間，以著作送審教授資格審查案
    已逾5年，又中正大學乃被告授權自行審查教師資格學校，
    原告本次送審代表著作與93年任教中正大學期間送審之代表
    著作不同，應視為兩個不同獨立保密審查案，自然無涉審查
    人重複與審查程序有無應迴避而未迴避之問題，且查被告辦
    理專科以上學校教師資格之送審作業並無審查委員不得重複
    擔任不同送審案件評審之相關規定，而有關審查委員資格之
    遴選均係送請簽審顧問就送審人教師資格審查履歷表填載之
    所屬學術領域、送審人相關學經歷背景、任教科目、代表著
    作摘要及5年內參考著作等，做一綜合性評估，且皆依被告
    辦理專科以上學校教師著作審查委員遴選原則規定辦理，本
    案悉依前開規定辦理，程序上並無不當。況行政院之訴願決
    定書中已稱「既非屬同一事件，要無行政程序法第32條第4
    款應自行迴避規定之適用」，並駁回原告所提之訴願，原告
    仍以同一事由提出訴訟，顯未允當。
(七)、原告訴稱應採均分制乙節，依審定辦法第29條規定，被告辦
    理複審時，以專門著作、體育成就證明或技術報告送審者，
    其審查結果，2位審查人給予及格者為通過；以作品、藝術
    成就證明送審者，其審查結果，3位審查人給予及格者為通
    過，並非採取均分制。況縱採均分制，依被告所送3位審查
    委員評分平均分數（64分）仍未達及格分數（65分），亦無
    法通過教授資格審查。另原告訴稱被告扣留對原告有利之審
    查意見部分，依審定辦法第33條第1項規定，學校與被告評
    審過程及審查人之評審意見，除依規定提供教師申訴受理機
    關及其他救濟機關外，應予保密，以維持評審之公正性，被
    告僅就送審案中評定不及格之審查意見表，提供送審人作為
    下次送審改進之參考。
(八)、被告辦理大專院校教師資格審查及申訴案件，皆遵循明定之
    法令規章及作業程序辦理，對於教師資格之學術專業審查意
    見予以充分尊重，並作為審定結果之依據，以維持為學術研
    究與教學品質所定之教師資格審查制度。
(九)、綜上所陳，本件原處分並無違誤，爰請駁回原告之訴。
五、本院查：
(一)、按「（第1項）提起申訴之教師就申訴案件或相牽連之事件
    ，同時或先後另行提起訴願、行政訴訟、民事或刑事訴訟者
    ，應即以書面通知申評會。（第2項）申評會依前項通知或
    依職權知有前項情形時，應停止申訴案件之評議，並以書面
    通知申訴人；於停止原因消滅後，經申訴人書面請求時，應
    繼續評議，並以書面通知申訴人。（第3項）申訴案件全部
    或一部之評議決定，以訴願或訴訟之法律關係是否成立為據
    者，申評會於訴願或訴訟程序終結前，應停止申訴案件之評
    議，並以書面通知申訴人；於停止原因消滅後，應繼續評議
    ，並以書面通知申訴人。」為評議準則第16條所明文。次按
    「訴願決定書應附記，如不服決定，得於決定書送達之次日
    起2個月內向高等行政法院提起行政訴訟。」及「訴願之決
    定確定後，就其事件，有拘束各關係機關之效力；就其依第
    10條提起訴願之事件，對於受委託行使公權力之團體或個人
    ，亦有拘束力。」分別為訴願法第90條及第95條所明定。再
    按「（第1項）撤銷訴訟之提起，應於訴願決定書送達後二
    個月之不變期間內為之。…」為行政訴訟法第106條第1項前
    段所規定。又按「申訴無理由者，申評會應為駁回之評議決
    定。」為評議準則第23條所明文。本件原告不服原處分，於
    97年4月25日除向申評會提起申訴外，同時另行向行政院訴
    願會提起訴願，有申訴卷附之申訴書影本及訴願卷附之訴願
    書影本可稽，申評會乃依上揭評議準則第16條第1項及第2項
    之規定，決議停止評議，並由被告以97年6月17日台申字第
    0970114444號書函通知原告停止評議，俟停止原因消滅後，
    經原告書面請求時，繼續評議等情，揆諸上揭規定，洵無違
    誤。又原告不服訴願決定，於98年4月24日書具申訴書向申
    評會提起再申訴，有原處分卷附之申訴書影本可證，申評會
    因認原告如不服訴願決定，得於法定期間內向本院提起行政
    訴訟，尋求救濟，而申訴案與上開訴願案係屬同一原因事實
    ，申訴案件全部或一部之評議決定，以訴願（訴願決定尚未
    確定）或訴訟（如原告提起行政訴訟）之法律關係是否成立
    為據，乃依上揭評議準則第16條第3項之規定，決議停止評
    議，並由被告以98年4月27日台申字第0980069917號書函通
    知原告停止評議，惟依同法條第2項之規定，原告仍可於本
    案停止評議之原因消滅後，以書面請求申評會繼續評議等情
    ，揆諸上揭規定，亦無不合。另原告係於98年3月9日收受行
    政院98年3月5日院臺訴字第0980082970號訴願決定書，有郵
    務送達證書附於訴願卷可考，依上揭行政訴訟法第106條第1
    項前段之規定，原告提起行政訴訟之期間應自98年3月10日
    起，扣除在途期間3日，算至98年5月12日（星期二）即已屆
    滿。惟原告在此之前並未向本院提起行政訴訟，此為原告所
    不爭執，則該訴願決定已確定，依上揭訴願法第95條前段之
    規定，就其事件，有拘束各關係機關之效力。因此，申評會
    於訴願決定確定亦即停止原因消滅後，繼續評議，復因依法
    受該確定之訴願決定之拘束，而依評議準則第23條之規定，
    為駁回之評議決定，適法有據。是原告主張申評會忽而為獨
    立機構，忽而為行政院下屬，無法實質審查，顯然違背行政
    程序法第8條之規定及司法院釋字第525號、第529號解釋意
    旨云云，容有誤解，不足採信。
(二)、按「大學、獨立學院及專科學校教師之聘任、升等均應辦理
    資格審查；其審查辦法由教育部定之。」及「教授應具有左
    列資格之一：…二、曾任副教授三年以上，成績優良，並有
    重要專門著作者。」分別為教育人員任用條例第14條第4項
    及第18條第2款所規定。次按「教師資格審定，由學校辦理
    初審及本部辦理複審。」、「學校初審作業，依學校相關規
    定辦理，並應就申請者之教學、研究、服務與輔導等成果辦
    理評審，其中專門著作（含學位論文）應送請校（院、系、
    所）外學者專家評審。經學校教評會通過者，報本部複審。
    」、「本部複審作業，規定如下：…二、以專門著作送審者
    ，依所屬學術領域歸類後，由本部聘請各該領域之顧問推薦
    學者專家審查。…」、「以專門著作或技術報告送審者，本
    部1次送3位學者專家審查；…。」、「（第1項）本部辦理
    複審時，其專門著作、作品、成就證明或技術報告審查分數
    以70分為及格，未達70分者為不及格。（第2項）任教學校
    採計教學、服務與輔導成績者，前項審查及格分數以70分及
    學校所報教學、服務與輔導成績及比率，換算送審人及格底
    線分數。但經換算後及格底線分數低於65分者，以65分為及
    格底線分數。（第3項）前項及格底線分數之換算方式，以
    評分總分100分為滿分計算，學校教學、服務與輔導成績占
    總成績之比率於20%至30%範圍內，於學校章則定之。」及「
    本部辦理複審時，以專門著作或技術報告送審者，其審查結
    果，2位審查人給予及格者為通過；…。」分別為96年9月17
    日修正發布之審定辦法第23條、第24條、第25條第2款、第
    27條前段、第28條及第29條前段所明定。本件原告係以專門
    著作「On Translation and Interpretation：A Case Stu-
    dy of the Tao Te Ching」及參考著作9篇，送審升等教授
    資格，其教學服務成績經任教之學校評定為83.6分，占總成
    績比率為30%，換算其專門著作成績及格底線分數低於65分
    ，應以65分為及格分數。被告複審時，由所聘該學術領域之
    顧問推薦審查委員3位就其著作進行評審，分別評分73分、
    58分、61分，審查結果2位給予不及格，被告據以審定原告
    未通過教授資格，揆諸上揭規定，並無不合，原告主張應採
    均分制云云，委無可採。又原告送審著作屬人文社會類科，
    依被告公告之審查基準，係由審查人就其所提代表著作及參
    考著作之研究主題、文字與結構、研究方法及參考資料、學
    術或應用價值，以及5年內或前一等級至本次申請時個人學
    術與專業之整體成就，為全面性之綜合判斷，而升等教授之
    評定基準，須達到在該學術領域內有獨特及持續性著作並有
    重要具體貢獻之標準。有關審查人之遴選，被告係依所訂教
    育部辦理專科以上學校教師著作審查委員遴選原則辦理，並
    由所聘簽審顧問依據原告於教師資格審查履歷表填載之所屬
    學術領域「翻譯理論」、送審代表著作與參考著作所屬領域
    、原告學經歷及任教科目「中英口譯」、「應用英文」等綜
    合評估推薦。本案審查委員均具有該學術領域之專長，觀諸
    2位給予不及格之審查委員評審意見，其中乙審查人指出：
    原告本次送審論文所增加之篇幅和附錄，在論點上未有超越
    前次在他校送審論文之情形，其中增加3人之序言更與文章
    論證無關，所稱利用Steiner重作詮釋也有點牽強，因為在
    論文中似乎無法讀到Steiner對hermeneutics，poetics和翻
    譯理論放在「道德經」上之分析，引用了理論的名詞並不等
    於用該等理論作了適當的分析和辨正。另丙審查人指明：原
    告之論文的架構，基本上，建立在3位西方譯者對「道德經
    」譯作的討論之上，惟原告未能在文中說明自己的譯作立場
    ，換言之，在整個翻譯史與翻譯理論流派中，原告的論文到
    底擺在何種位置上發言。因欠缺明確的學理根據與歷史脈絡
    ，使得整個論文流於資料整理，未能在學術研究的範疇內，
    彰顯一己論文之複雜性、特殊性與專業性。以此作為升等教
    授之代表作，份量恐不足彰顯此一職級所需具備之學術涵養
    。且該論文係自行出版，未經嚴格學術審查機制檢驗，缺少
    一定的信度。另參考著作多元，有莊子，有翻譯課程設計，
    有Emily Dickinson，有兒童文學，有電視公司的口譯教科
    書，但缺少系統性之發展。渠等並一致勾選「無特殊創見」
    、「研究方法與理論基礎均弱」、「析論欠深入」等缺點。
    另給予通過意見之甲審查人亦認為其有「學術性不高」、「
    研究方法與理論基礎均弱」之缺點。是原告之專門著作，依
    審查人所提專業審查意見，尚未達教授資格應有之學術標準
    ，而該等審查意見均係審查人本於學術專業所為獨立之判斷
    ，參諸司法院釋字第462號解釋意旨，除能提出具有專業學
    術依據之具體理由，動搖該專業審查之可信度與正確性，否
    則即應尊重其判斷。是原告主張十餘位學者專家推薦升等意
    見足以符合司法院釋字第462號解釋意旨，推翻被告涉及前
    次中正大學教師升等案審查人之意見云云，容有誤會，要無
    可採。
(三)、按「公務員在行政程序中，有下列各款情形之一者，應自行
    迴避︰…四、於該事件，曾為證人、鑑定人者。」及「（第
    1項）公務員有下列各款情形之一者，當事人得申請迴避︰
    …二、有具體事實，足認其執行職務有偏頗之虞者。（第2
    項）前項申請，應舉其原因及事實，向該公務員所屬機關為
    之，並應為適當之釋明；被申請迴避之公務員，對於該申請
    得提出意見書。（第3項）不服行政機關之駁回決定者，得
    於5日內提請上級機關覆決，受理機關除有正當理由外，應
    於10日內為適當之處置。（第4項）被申請迴避之公務員在
    其所屬機關就該申請事件為准許或駁回之決定前，應停止行
    政程序。但有急迫情形，仍應為必要處置。（第5項）公務
    員有前條所定情形不自行迴避，而未經當事人申請迴避者，
    應由該公務員所屬機關依職權命其迴避。」固分別為行政程
    序法第32條第4款及第33條第1項第2款、第2項、第3項、第4
    項、第5項所明文，且前次中正大學教師升等案中之1位審查
    人參與審查本次臺北商技學院教師升等案，復為兩造所不爭
    執，惟查前次中正大學教師升等案，中正大學乃被告授權自
    行審查教師資格學校；原告於本次臺北商技學院教師升等案
    所送審之代表著作，核與原告於前次中正大學教師升等案所
    送審之代表著作不同，應視為兩個不同、獨立、保密之著作
    審查案件，既非屬同一事件，自無行政程序法第32條第4款
    之應自行迴避規定之適用；又原告未提出積極證據證明參與
    兩次教師升等案之該審查人有何具體事實，足認其執行職務
    有偏頗之虞，其徒以該審查人參與兩次教師升等案，且於審
    查時指出：原告本次送審代表著作與前次在中正大學申請教
    師升等送審代表著作雷同、類同等情，遽謂該審查人執行職
    務有偏頗之虞，而應依行政程序法第33條第1項第2款、第2
    項、第3項、第4項、第5項之規定處理，卻未如此處理，本
    審查案有明顯重大瑕疵，依行政程序法第111條第7款之規定
    ，核屬無效云云，尚嫌率斷，殊無足採。
(四)、按「學校與本部評審過程及審查人之評審意見，除依規定提
    供教師申訴受理機關及其他救濟機關外，應予保密，以維持
    評審之公正性。」為審定辦法第33條第1項所規定。準此，
    被告僅將評分為58分及61分之兩份審查意見表寄給原告，而
    未將另一份評分為73分之審查意見表寄給原告，並無不合。
    是原告主張被告藉口「應予保密，以維持評審之公平性」等
    詞，扣留另一份評分為73分之審查意見表，未寄給原告，傷
    害原告甚深云云，不足採信。
六、綜上所述，原處分認事用法並無違誤，申訴評議決定予以維
    持，亦無不合，原告訴請撤銷申訴評議決定及原處分，並無
    理由，應予駁回。
七、本件事證已臻明確，兩造其餘攻擊防禦方法，核與本件判決
    結果不生影響，無庸逐一論述，併予敘明。
八、據上論結，本件原告之訴為無理由，依行政訴訟法第98條第
    1項前段，判決如主文。
中    華    民    國    98    年    11    月    5     日
                    臺北高等行政法院第五庭
                              審判長法  官  黃清光
                                    法  官  周玫芳
                                    法  官  吳慧娟
上為正本係照原本作成。
如不服本判決，應於送達後20日內，向本院提出上訴狀並表明上
訴理由，如於本判決宣示後送達前提起上訴者，應於判決送達後
20日內補提上訴理由書（須按他造人數附繕本）。
中    華    民    國    98    年    11    月    5     日
                                    書記官  陳清容


司法院資訊處製作；財團法人民間司法改革基金會備份。
